# 划拨土地入账

提问人：wumin88838 时间：2011-03-01 22:09:57
陈版： 现有如下案例，A是房地产公司收购一家地方的全资国有企业B(未进行改制)，C公司为B企业的母公司，也是国有公司，A收购B的主要目的是为了B的土地，该土地为划拨土地，同时B将其主要的经营资产剥离成立新的国有公司，剩下B继续以独立的法人形式存在，最后由A公司在产权交易所的进行产权交易，全部获取B企业的国有产权，相关法律手续和审计、评估都已在 2010 年 3 月 31 日已完成，请问A公司购买B企业100%的产权，进行合并报表，相关的划拨土地是否仍作为资产纳入合并报表，由于该资产是划拨资产，我们项目组的讨论是不应该纳入。谢谢

回答人：chenyiwei
赞同老厚的意见。由于B公司被收购时其资产仅剩下该土地，其他资产均已剥离，因此实际上是资产购买而不是企业合并。在A的合并报表层面，其收购B股权的对价就可以体现为土地使用权的价值。由于目前仍然是出让地，可以在合并报表中列报为其他非流动资产。

回答人：chenyiwei
回复 板凳 wumin88838 的帖子可以这样理解。不过应该是“其他非流动资产的金额为支付的对价加回负债后的金额”？

回答人：chenyiwei
回复 地板 wumin88838 的帖子A的合并报表层面需要确认与收购土地相关的负债。相应地，该项土地在合并报表层面体现的价值＝A公司收购B公司股权支付的对价＋B公司报表中所包含的负债价值。

回答人：chenyiwei
回复 8 楼 wumin88838 的帖子也可以这样理解。

回答人：chenyiwei
回复 12 楼 wumin88838 的帖子你的做法基本上应当是合理的。

回答人：chenyiwei
回复 14 楼 wumin88838 的帖子需要搞清楚：（ 1 ）债权收购和股权转让是否为同时谈判达成、互为前提的一揽子交易，即确保在收购债权之后必然可以取得股权；（ 2 ）在收购债权后，A公司是否豁免了B公司的债务，还是仍然要求B公司到期偿还？如果仍然要求B公司偿还，并未豁免该债务的，则A公司的个别报表层面应确认为对B公司的一项债权，只有在确定已豁免的情况下才借记“长期股权投资——B”500。

回答人：chenyiwei
回复 16 楼 wumin88838 的帖子基本赞同你的理解。但该交易中确认的营业外收入 50 实际上是负商誉的性质。 另外，在豁免B公司债务的情况下，B公司应把其他应付款转为资本公积。相应地，合并报表时是以资本公积与长期股权投资相抵销，而不是以其他应付款与长期股权投资相抵销。